

# Nadya Febrianty Wahyuni

System Analyst/Web Developer



Bogor, Jawa Barat 16610



nadyafwahyuni@gmail.com



089676849940



https://nadyafw.github.io

### **TENTANG SAYA**

Saya Nadya Febrianty Wahyuni, lulusan Ilmu Komputer Universitas Pakuan tahun 2020. Memiliki pengalaman sebagai Staf MIS di PT Artha Telekomindo. Sebagai seorang web developer dengan lebih dari 2 tahun pengalaman di bidang pengembangan web, saya memiliki keahlian yang kuat dalam merancang, mengembangkan, dan memelihara aplikasi web yang responsif dan interaktif.

# PENGALAMAN KERJA

# JUNI 2021 -SEKARANG

# PT ARTHA TELEKOMINDO

#### SISTEM ANALIS / PROGRAMMER (WEB)

- Merancang, membuat, memaintanace aplikasi IMS berbasis
   Web yaitu:
  - Form Requisition Training
  - Form 5R 3R
  - CCHD Report
  - Quisioner Pinjaman Online
  - PIC Piket
  - Identitas Karyawan
  - Ceklis Alprof
  - Request Change App
  - SCBD E-Procurement
  - Emplyoee Training
  - Form Penilaian JIHD
  - Support Request
  - Survey Pelanggan
  - Form Monitoring Data Center
  - Kop/Stempel online
  - Marketing Fee
  - Dashboard NOC

#### **2020 - SEKARANG**

#### WEB DEVELOPER (FREELANCE)

## PT Dagsap Endura Eatore

- Membuat Sistem Absensi QR Code berbasis Web dengan Framework Codelgniter, Boostrap, dan DB MySQL
- Membuat Sistem Cuti Online berbasis web dengan menggunakan Codelgniter Framework, Boostrap, dan DB MySQL

# **PENDIDIKAN**

#### 2016 - 2020

S1 Ilmu Komputer IPK 3.91

#### **UNIVERSITAS PAKUAN**

- Tahun 2020 Lulus sebagai Mahasiswa terbaik FMIPA
- Tahun 2019-2020, menjadi pengurus Departemen Pendidikan dan Keilmuan HIMAKOM
- Mengikuti Program Kreativitas Mahasiswa (PKM) Bidang Karsa Cipta tahun 2017
- Tahun 2016 2018 menjadi anggota Himpunan Mahasiswa Ilmu Komputer (HIMAKOM) dan ikut mewujudkan program kerja Himpunan

#### **KEMAMPUAN**

- HTML
- CSS
- JavaScript
- Boostrap
- MySQL

- Codelgniter 3
- Laravel 9
- MSSQL